【裁判字號】    97,訴,236
【裁判日期】    970528
【裁判案由】    違反槍砲彈藥刀械管制條例
【裁判全文】
臺灣桃園地方法院刑事判決               97年度訴字第236號
公  訴  人  臺灣桃園地方法院檢察署檢察官
被      告  甲○○
                    （另案於臺灣臺北監獄執行中）
指定辯護人  本院公設辯護人林銘宏
上列被告因違反槍砲彈藥刀械管制條例案件，經檢察官提起公訴
，本院判決如下：
    主  文
甲○○未經許可，持有可發射子彈具有殺傷力之改造手槍，處有
期徒刑肆年拾月，併科罰金新臺幣貳拾萬元，罰金如易服勞役，
以新臺幣壹仟元折算壹日，如附表編號1 至3 所示之物均沒收。
    事  實
一、甲○○明知曾文正（已歿）所持有如附表所示之槍、彈，分
    別係可發射子彈具有殺傷力之改造手槍及具有殺傷力之土造
    子彈，為槍砲彈藥刀械管制條例所列管之槍砲、彈藥，非經
    中央主管機關許可，不得非法持有，竟於民國96年5 月中旬
    某日，在其宜蘭縣員山鄉○○路220 巷8 號（起訴書誤載為
    6 號）住處內，向曾文正借得上開槍、彈後，將之藏放於上
    址住處內而非法持有之。嗣甲○○於96年10月4 日晚間7時
    許，將上開槍、彈分別置放於車號Q3-7758 號自用小客車內
    副駕駛座之腳踏墊上及駕駛座後方座位扶手置物箱旁，並駕
    駛上開汽車於同年月5 日凌晨零時許在桃園縣中壢市○○路
    附近搭載不知情之魏世杰（由檢察官另為不起訴處分），欲
    至桃園縣桃園市訪友，迨同日凌晨1 時15分許，甲○○駕車
    行經桃園市○○路○ 段150 號前時，為警當場查獲，並扣得
    上開槍、彈。
二、案經桃園縣政府警察局桃園分局報請臺灣桃園地方法院檢察
    署檢察官偵查起訴。
    理  由
一、按被告以外之人於審判外之陳述，雖不符前4 條之規定，而
    經當事人於審判程序同意作為證據，法院審酌該言詞陳述或
    書面陳述作成時之情況，認為適當者，亦得為證據，刑事訴
    訟法第159 條之5 第1 項定有明文。經查，被告甲○○及其
    指定辯護人於本院行準備程序時均當庭表示對證人魏世杰於
    警詢時所為陳述之證據能力並無意見，顯已同意將之作為本
    案之證據，且本院審酌該言詞陳述作成時，並無證明力明顯
    過低或證據係違法取得等情況，認證人魏世杰前開言詞陳述
    得為證據，先此敘明。
二、訊據被告甲○○除辯稱：槍、彈是曾文正寄放的云云外，對
    其他犯情均坦承不諱，再者，警方係分別在被告所駕駛Q3-7
    758 號號自用小客車之右前座踏墊及後座置物箱旁起獲扣得
    本案槍枝、子彈，事前魏世杰不知車上置有該槍、彈等情，
    亦據證人魏世杰於警詢及偵查中證述甚明，由是堪認前揭槍
    枝及子彈確屬被告持有之事實，要屬無疑，此外，復有如附
    表所示之槍、彈扣案可資佐證。且扣案如附表所示之槍、彈
    經送請內政部警政署刑事警察局鑑定結果，認編號1 所示槍
    枝係仿BERETTA 廠M9型半自動手槍製造之槍枝，換裝土造金
    屬槍管而成之改造手槍，擊發功能正常，可供擊發適用子彈
    使用，認具殺傷力；編號2 所示槍枝係仿FN廠1910型半自動
    手槍製造之槍枝，換裝土造金屬槍管而成之改造手槍，擊發
    功能正常，可供擊發適用子彈使用，認具殺傷力；編號3 、
    4 所示子彈均係非制式子彈，由金屬彈殼組合直徑7.9 ±0.
    5m m金屬彈頭而成，採樣1 顆試射，可擊發，認具殺傷力等
    情，有該局96年11月12日刑鑑字第0960157483號槍彈鑑定書
    1 份在卷可稽，足見上開槍、彈分屬槍砲彈藥刀械管制條例
    第4 條第1 項第1 款、第2 款所規定之槍砲、彈藥無疑。
三、被告雖以前詞置辯，然其於檢察官訊問時業已供稱：扣案槍
    、彈是其向曾文正借的等語（見偵卷第57頁），是其嗣於本
    院審理時翻異前供，所辯已難遽予採信。且扣案槍、彈若確
    係曾文正所寄放，被告應將槍、彈妥善藏放於上址住處內以
    善盡保管之責，豈有任意將槍、彈隨身攜出而徒增遺失或遭
    警臨檢查獲之風險之理，稽此益徵被告於檢察官訊問時供述
    之情節，顯較其於本院審理時翻異之供詞為可採。
四、綜上所述，被告所辯顯屬卸責之飾詞，不足採信，本件事證
    已經明確，被告之犯行堪予認定，應依法論科。
五、核被告所為，係犯槍砲彈藥刀械管制條例第8 條第4 項之未
    經許可持有可發射子彈具有殺傷力之改造手槍罪及同條例第
    12條第4 項之未經許可持有具殺傷力之土造子彈罪。被告以
    一持有行為同時持有如附表所示之槍、彈，為想像競合犯，
    應依刑法第55條之規定從一重以未經許可持有可發射子彈具
    有殺傷力之改造手槍罪處斷。爰審酌被告非法持有槍、彈之
    數量雖非眾多，但已對社會治安形成潛在危機，兼衡其持有
    槍彈之時間及犯後態度等一切情狀，量處如主文所示之刑，
    並就併科罰金部分諭知易服勞役之折算標準。
六、扣案如附表編號1 、2 所示之槍枝及編號3 所示之子彈，均
    屬違禁物，應依刑法第38條第1 項第1 款之規定宣告沒收。
    至扣案如附表編號4 所示之子彈，業經內政部警政署刑事警
    察局於鑑驗時試射擊發而僅餘彈殼，已失其違禁物之性質，
    是該物品自毋庸宣告沒收。
據上論斷，應依刑事訴訟法第299 條第1 項前段，槍砲彈藥刀械
管制條例第8 條第4 項、第12條第4 項，刑法第11條前段、第55
條、第42條第3 項、第38條第1 項第1 款，判決如主文。
本案經檢察官許曉微到庭執行職務。
中    華    民    國    97    年    5     月    28    日
              刑事第十一庭  審判長法  官  蔡榮澤
                                  法  官  紀凱峰
                                  法  官  魏于傑
上正本證明與原本無異。
如不服本判決，得於收受判決正本後10日內，向本院提出上訴狀
。
                                  書記官  林怡君
中    華    民    國    97    年    6     月    4     日
附表
┌──┬──────┬───┬─────────────────────┐
│編號│物品名稱    │數  量│備                                      註│
├──┼──────┼───┼─────────────────────┤
│1   │改造手槍    │1 支  │扣案，含彈匣1 個，係由仿BERETTA 廠M9型半自│
│    │            │      │動手槍製造之槍枝，換裝土造金屬槍管而成，擊│
│    │            │      │發功能正常，可供擊發適用之子彈使用，具殺傷│
│    │            │      │力（槍枝管制編號：0000000000號）          │
├──┼──────┼───┼─────────────────────┤
│2   │改造手槍    │1 支  │扣案，含彈匣1 個，係由仿FN廠1910型半自動手│
│    │            │      │槍製造之槍枝，換裝土造金屬槍管而成，擊發功│
│    │            │      │能正常，可供擊發適用之子彈使用，具殺傷力（│
│    │            │      │槍枝管制編號：0000000000號）              │
├──┼──────┼───┼─────────────────────┤
│3   │土造子彈    │1 顆  │扣案，係由金屬彈殼組合直徑7.9 ±0.5mm 金屬│
│    │            │      │彈頭而成，具殺傷力                        │
├──┼──────┼───┼─────────────────────┤
│4   │土造子彈    │1 顆  │扣案，係由金屬彈殼組合直徑7.9 ±0.5mm 金屬│
│    │            │      │彈頭而成，具殺傷力，已於鑑驗試射時擊發，僅│
│    │            │      │餘彈殼                                    │
└──┴──────┴───┴─────────────────────┘
本案論罪科刑主要法條：
槍砲彈藥刀械管制條例第8條第4項
未經許可，持有、寄藏或意圖販賣而陳列第 1 項所列槍枝者，處
 3 年以上10年以下有期徒刑，併科新臺幣700 萬元以下罰金。
槍砲彈藥刀械管制條例第12條第4項
未經許可，持有、寄藏或意圖販賣而陳列子彈者，處 5 年以下有
期徒刑，併科新台幣 300 萬元以下罰金。
第 1 項至第 3 項之未遂犯罰之。


司法院資訊處製作；財團法人民間司法改革基金會備份。
